# 请教陈版，收到酒店发放使用券的会计处理

提问人：wx_5a96d51d18c2 时间：2022-07-19 09:31:53
陈版您好，请问A公司售卖酒店技术服务给B酒店，B酒店暂时没有钱付货款，于是就给A公司发放酒店客房使用券，B公司开了增值税专票发票给A公司，房券只能在B酒店消费，请问会计怎么处理，B酒店会不会涉及税务问题？

回答人：chenyiwei
这种情况下对A公司（服务提供商）而言属于非现金对价，适用新收入准则第十八条规定处理。
由于A公司的主业是酒店技术服务，销售客房使用权不是其正常经营业务，故A收到酒店客房使用券时，按照预估的公允价值（考虑该酒店客房的对外售价、预计使用率、转售预计需发生的销售费用等）作为“其他流动/非流动资产”入账。如果后续将该酒店客房使用券再对外出售的，则售价与账面价值之间的差额作为营业外收支。期末对尚未耗用或售出的酒店客房使用券进行减值测试，必要时计提减值准备。